臺灣臺中地方法院刑事判決　　　　　　　　　　　　　九十三年度訴字第五九九號
　　公　訴　人　臺灣臺中地方法院檢察署檢察官
　　被　　　告　甲○○
右列被告因違反毒品危害防制條例案件，經檢察官提起公訴（九十三年度毒偵字第五
一七號），及同署檢察官移請併案審理（九十三年度毒偵字第一二五五號），本院合
議庭裁定由受命法官獨任進行簡式審判程序，並判決如左：
    主  文
甲○○施用第一級毒品，累犯，處有期徒刑壹年；又連續施用第二級毒品，累犯，處
有期徒刑柒月，扣案之安非他命吸食器（玻璃球）壹支、安非他命吸食器（塑膠製）
貳支沒收、扣案之安非他命壹包（毛重壹點貳伍公克）沒收銷燬。應執行有期徒刑壹
年陸月。扣案之安非他命吸食器（玻璃球）壹支、安非他命吸食器（塑膠製）貳支沒
收、扣案之安非他命壹包（毛重壹點貳伍公克）沒收銷燬。
    事  實
一、甲○○曾於民國（下同）八十七年間因施用毒品案件，二度經本院裁定送觀察、
    勒戒後，認無繼續施用毒品之傾向，分別於八十七年七月十八日、八十七年九月
    二十八日出所，並經本院以八十七年易字第二四一六號判決免刑確定及臺灣台中
    地方法院檢察署檢察官以八十七年偵字第一九一一六號為不起訴處分確定，另因
    施用毒品，經本院以八十九年毒聲字第三七一七號裁定送強制戒治，於八十九年
    七月二十七日入戒治所戒治，經本院以八十九年毒聲字第七二四四號裁定停止戒
    治，而於九十年一月十日出所，交付保護管束，於九十年七月二十六日保護管束
    期滿視為執行強制戒治完畢，且於八十九年八月四日經本院台中簡易庭判處有期
    徒刑三月，於八十九年九月十八日確定，甫於九十年十一月二十日執行完畢，於
    前開強制戒治執行完畢釋放後五年之內，仍不知悔改而於九十三年一月十四日，
    在台中市○○路三十八號八樓十一室內，以將海洛因放置在香煙內吸食用之方式
    ，施用毒品海洛因一次，另基於概括犯意，自九十三年一月十四日起至同年四月
    七日止，在前開地點，以玻璃管燒烤之方式，連續施用第二級毒品安非他命多次
    ，嗣於九十三年一月十五日十七時三十分許，在台中縣太平市○○里○○路二四
    五巷三十一號為警查獲並採尿送驗有嗎啡及安非他命陽性反應，另於九十三年四
    月八日十二時四十分許，在台中市○區○○路三段（跳蚤市○○路旁為警查獲並
    扣得其所有之安非他命一包（含袋重一．二五公克）、安非他命吸食器（玻璃球
    一支）、吸食器（塑膠製）二支。
二、案經台中市警察局報請台灣台中地方法院檢察署檢察官偵查起訴及併案審理。
    理  由
一、訊據被告甲○○於本院審理時坦承上情不諱，且被告於右揭時地為警查獲後，經
    警採集其尿液送請詮昕科技股份有限公司鑑驗結果，嗎啡類及甲基安非他命類確
    呈陽性反應，有該公司濫用藥物尿液檢測中心檢驗報告一紙附卷可稽，另有安非
    他命一包（毛重一．二五公克）、安非他命吸食器共三支扣案可稽。又被告施用
    毒品於九十年七月二十六日經強制戒治執行完畢，有臺灣高等法院被告全國前案
    紀錄表、臺灣臺中地方法院檢察署刑案資料查註紀錄表在卷可按，被告犯行洵堪
    認定。
二、核被告所為係犯毒品危害防制條例第十條第一項之施用第一級毒品罪及同條第二
    項之施用第二級毒品罪。其施用第一級、第二級毒品而分別持有第一級、第二級
    毒品之低度行為，應分別為施用第一級、第二級毒品之高度行為所吸收，不另論
    罪。被告多次施用第二級毒品犯行，時間緊接，所犯罪構成要件相同，顯係基於
    概括犯意反覆為之之行為，為連續犯，應論以一罪並加重其刑。併案審理部分雖
    未據公訴人提起公訴，惟該併案部分與起訴部分顯有連續犯之裁判上一罪關係，
    為起訴效力所及，爰一併審理之。被告曾於八十九年八月四日經本院台中簡易庭
    判處有期徒刑三月，於八十九年九月十八日確定，甫於九十年十一月二十日執行
    完畢，有台灣高等法院被告全國前案紀錄表一紙附卷可憑，五年內再犯本件有期
    徒刑以上之罪，為累犯，依法均加重其刑，其中施用第二級毒品部分遞加之。被
    告所犯前開二罪犯意各別，罪名亦殊，應分論併罰。爰審酌被告有多次施用毒品
    之紀錄，本次為三犯以上，且曾因違反毒品危害防制條例經判處有期徒刑三月，
    並已執行完畢，仍無視對於自身健康之戕害及國家對於杜絕毒品犯罪之禁令，猶
    施用毒品不輟，再為本案犯行，惟念及其吸毒係戕害自己身心之行為及其於犯罪
    後坦承犯行等一切情狀，各量處如主文所示之刑並定其應執行刑。扣案之毒品安
    非他命一包（含袋共重一．二五公克）應依毒品危害防制條例第十八條第一項沒
    收銷燬；扣案之吸食器（玻璃球一支、塑膠管二支）為被告所有供犯罪所用之物
    ，業據被告自承在卷，依刑法第三十八條第一項第二款併予宣告沒收。
據上論斷，應依刑事訴訟法第二百七十三條之一第一項、第二百九十九條第一項前段
，毒品危害防制條例第十條第一項、第二項、第十八條第一項前段，刑法第十一條、
、第五十六條、第四十七條、第三十八條第一項第二款、五十一條第五款，判決如主
文。
本案經檢察官簡豐年到庭執行職務。
中    華    民    國      九十三      年       六      月     二十八    日
                          臺灣臺中地方法院刑事第九庭
                                  法  官  陳  如  玲
右正本證明與原本無異。
如不服本判決，應於判決送達後十日內向本院提出上訴狀，上訴於臺灣高等法院臺中
分院( 須附繕本 )。
                                  書記官
中    華    民    國      九十三      年       六      月     二十八    日
附錄本案論罪科刑法條全文
毒品危害防制條例第十條第一項：施用第一級毒品，處六月以上五年以下有期徒刑。
毒品危害防制條例第十條第二項：施用第二級毒品，處三年以下有期徒刑。
